【裁判字號】    98,聲,151
【裁判日期】    981105
【裁判案由】    停止執行
【裁判全文】
臺灣花蓮地方法院民事裁定  98年度聲字第151號
聲  請  人  乙○○○○○○
相  對  人  甲○○
上當事人間聲請停止執行事件，本院裁定如下：
    主      文
聲請人供擔保新臺幣壹拾萬元後，本院97年度執字第19593號執
行事件之強制執行程序，於本院98年度補字第233號第三人異議
之訴事件裁判確定、和解或撤回起訴前，應暫予停止。
    理      由
一、按有回復原狀之聲請，或提起再審或異議之訴，或對於和解
    為繼續審判之請求，或提起宣告調解無效之訴、撤銷調解之
    訴，或對於許可強制執行之裁定提起抗告時，法院因必要情
    形或依聲請定相當並確實之擔保，得為停止強制執行之裁定
    ，強制執行法第18條第2項定有明文。
二、聲請意旨略以：鈞院97年度執字第19593號執行事件所命債
    務人江權峰、陳德和應拆除之房屋係屬聲請人所有，債務人
    無權拆除，聲請人已依強制執行法第15條規定提起異議之訴
    ，為此依同法第18條第2項之規定請求裁定供擔保停止執行
    等語。
三、經查：
  (一)本院調取該執行卷宗及98年度補字第233號第三人異議之訴
    民事事件卷宗審究後，認為聲請人之聲請於法有據，應予准
    許。又法院依強制執行法第18條第2項定擔保金額而准許停
    止強制執行之裁定者，該項擔保係備供債權人因停止執行所
    受損害之賠償，其數額應依標的物停止執行後，債權人未能
    即時受償或利用該標的物所受之損害額，或其因另供擔保強
    制執行所受之損害額定之，非以標的物之價值或其債權額為
    依據（最高法院86年度台抗字第442號、91年度台抗字第429
    號裁定意旨參照）。
  (二)本件相對人聲請強制執行之標的為江權峰應自坐落花蓮縣新
    城鄉○○段539之1地號土地、如附圖斜線所示A部分、面積
    686點31平方公尺之房屋及B部分、面積4點43平方公尺之水
    塔遷讓後，陳德和應將上開房屋及水塔拆除，將土地返還相
    對人。系爭執行標的面積共計690.74平方公尺，上開土地公
    告現值為每平方公尺新臺幣（下同）350元，而參照土地法
    第97條租金以不超過土地申報總價年息10%之限制，相對人
    因停止執行延宕收回上開土地，致無法使用土地可能受到之
    相當於租金損害，每年為24,176元（350×690.74×10%＝
    24176，元以下四捨五入）。是本院參酌各級法院辦案期限
    實施要點所定民事審判案件之辦案期限，以之預估為獲准停
    止執行因而致相對人延宕受償之受損期間為2年10月，則相
    對人因停止執行可能所受損失約為68,499元（24176×34／
    12＝68499，元以下四捨五入）。另參酌執行標的延後拆除
    可能遭受之投資損失等風險，認聲請人為相對人因停止執行
    可能所受損害供擔保之金額，應以10萬元為適當。
四、依強制執行法第18條第2項裁定如主文。
中    華    民    國    98    年    11    月    5     日
                        臺灣花蓮地方法院民事庭
                            法      官  楊碧惠
以上正本係照原本作成。
如對本裁定抗告須於裁定送達後10日內向本院提出抗告狀 (須附
繕本)，並繳納抗告費新臺幣1,000元。
中    華    民    國    98    年    11    月    5     日
                            法院書記官  羅仕健


司法院資訊處製作；財團法人民間司法改革基金會備份。
